【裁判字號】    90,自,464
【裁判日期】    901225
【裁判案由】    詐欺
【裁判全文】
臺灣臺中地方法院刑事判決                            九十年度自字第四六四號
    自  訴  人  丁○○
    被      告  甲○○
右列被告因詐欺案件，經自訴人提起自訴，本院判決如左：
    主  文
甲○○無罪。
    理  由
一、自訴意旨如自訴狀所載（詳如附件）。
二、按犯罪事實應依證據認定之，無證據不得推定其犯罪事實；又不能證明被告犯罪
    者，應諭知無罪之判決，刑事訴訟法第一百五十四條、第三百零一條第一項分別
    定有明文。又刑法第三百三十九條第一項詐欺罪之成立，以意圖為自己或第三人
    不法之所有，以詐術使人將本人或第三人之物交付為要件。所謂以詐術使人交付
    ，必須被詐欺人因其詐欺而陷於錯誤，若其所用方法不能認為詐術，亦不致使人
    陷於錯誤，即不構成該罪（最高法院四十六年台上字第二六０號判例參照）。訊
    據被告甲○○否認有何犯行，辯稱：伊是介紹人，是被告乙○○向自訴人訂購的
    ，當時乙○○找伊幫忙，伊帶乙○○去自訴人處洽購，至於要訂購多少「潮流浮
    標盒」，貨送到何處，是他們自己決定的，伊除了第一次帶乙○○前去自訴人地
    方外，事後他們如何訂貨、送貨、伊均沒有參與，伊沒有向自訴人訂貨，且不是
    伊向自訴人說要變更送貨地點等語。經查：自訴人本院調查訊問時指稱：被告甲
    ○○是在九十年四月間到台中縣豐原市○○路○段一一三巷十九之一號，向伊訂
    製「潮流浮標盒」，甲○○訂貨時是說他要買的，製作一半時，他才說貨要送到
    乙○○的大可傢俱行，並向乙○○收取貨款，伊是應甲○○要求才將貨送到被告
    乙○○處，不是被告乙○○要求伊送貨到大可傢俱行等語。而與被告甲○○前揭
    所辯有異。然查證人丙○○於本院九十年九月二十五日訊問時供稱：伊是介紹甲
    ○○與自訴人丁○○認識，伊不認識乙○○，介紹甲○○給自訴人認識，是因自
    訴人對「潮流浮標盒」較專業，讓甲○○可以向自訴人訂貨，本案乙○○是成品
    出貨人，乙○○向甲○○訂貨，甲○○因部分產品做不來，所以請自訴人做，後
    來是有出現烙印問題，才改由甲○○介紹自訴人與乙○○二人自行去處理烙印的
    事情，後來乙○○跑掉了，沒有付錢等語。則本件縱使認定被告甲○○自始即係
    向自訴人訂貨之人，然依依自訴人與證人丙○○前揭所述可知，被告甲○○向自
    訴人訂貨係本諸正常之交易程序，雖期間有涉及契約移轉或送貨地變更，及被告
    乙○○收受自訴人之貨品後，拒付貨款逃匿，致自訴人無法取得價款情事發生，
    然此亦僅係債務不履行之民事問題，在無積極證據證明被告甲○○於向自訴人訂
    貨之初，有對自訴人施用詐術之行為之前提下，尚難遽以自訴人貨款未獲清償為
    由，而謂被告甲○○當然有刑法詐欺罪責，況本件被告甲○○是否係本案契約之
    當事人，亦存有疑異，綜上所述，本案就被告甲○○而言，應僅係自訴人得否依
    訂貨契約本諸民事法律關係請求被告甲○○給付貨款之民事問題，尚與刑事詐欺
    無涉。此外，復查無其他任何之積極證據，足資證明被告甲○○確有自訴人所指
    之犯行存在，自屬不能證明被告甲○○犯罪，揆諸首揭說明，應諭知被告甲○○
    無罪之判決。
三、被告乙○○部分，嗣到案後另結。
據上論斷，應依刑事訴訟法第三百四十三條、第三百零一條第一項，判決如主文。
中華      民      國      九十      年    十二    月    二十五    日
                                          法  官  李  悌  愷
右正本證明與原本無異。
如不服本判決，應於送達後十日內向本院提出上訴狀（須附繕本），上訴於台灣高等
法院台中分院。
                                          書記官
中      華      民      國      九十      年    十二    月    二十五    日


司法院資訊處製作；財團法人民間司法改革基金會備份。
